臺灣新竹地方法院刑事判決　　　　　　　　　　　　　九十三年度訴字第一九０號
　　公　訴　人　臺灣新竹地方法院檢察署檢察官
　　被　　　告　甲○○　男　三.
　　　　　（原名印文武）
右列被告因違反槍砲彈藥刀械管制條例案件，經檢察官提起公訴（九十二年度偵字第
六０二五號），本院合議庭裁定進行簡式審判程序，判決如左：
    主  文
甲○○未經許可寄藏可發射子彈具有殺傷力之改造手槍，累犯，處有期徒刑壹年肆月
，併科罰金新臺幣伍萬元。罰金如易服勞役，以新臺幣玖佰元即銀元佰元折算壹日
。
扣案之改造手槍壹枝（槍枝管制編號：0000000000號）、改造子彈拾貳顆
，均沒收。
    事  實
一、甲○○曾有搶奪前科，最近一次因過失致死案件，經本院於民國八十九年十月四
    日以八十九年度交訴字第九四號判決判處有期徒刑八月，於同年月二十三日確定
    ，並於九十一年一月三十一日縮短刑期執行完畢。
二、詎甲○○不知悔改，竟於九十二年九月底或十月初某日，在新竹市○○路○段二
    九一巷七二號租屋處，受姓名年籍均不詳、綽號「小龍」之成年男子之託代為寄
    藏「小龍」所交付之由仿ＷＡＬＴＨＥＲ廠ＰＰＫ／Ｓ型半自動手槍製造之玩具
    手槍換裝土造金屬槍管而成之具殺傷力改造手槍一枝（槍枝管制編號：0000
    000000號）、具殺傷力之改造子彈十七顆，及不具殺傷力之子彈三顆，即
    自斯時起未經許可而寄藏上開具殺傷力之改造手槍及改造子彈，嗣於九十二年十
    月十三日晚上七時三十分許，經警持本院核發之搜索票至前址搜索，在一樓客廳
    起出前揭子彈一批（經送鑑定，二十顆中有十八顆均係土造子彈，採樣六顆試射
    ，五顆可擊發，一顆無法擊發，另外二顆欠缺底火，非為子彈之完整結構），在
    二樓房間起出前揭改造手槍，並均扣押在案而查獲上情。
三、案經新竹市警察局移送臺灣新竹地方法院檢察署檢察官偵查起訴。
    理  由
一、本件被告甲○○所犯之罪，均非死刑、無期徒刑、最輕本刑為三年以上有期徒刑
    之罪，或高等法院管轄第一審之案件，被告於本院準備程序進行中，就被訴事實
    為有罪之陳述，經本院合議庭認合於刑事訴訟法第二百七十三條之一第一項之規
    定，裁定進行簡式審判程序，合先敘明。
二、訊據被告甲○○對於右開受姓名年籍不詳、綽號「小龍」之男子委託代為寄藏具
    有殺傷力之改造手槍子彈等物之事實，於偵查、本院準備程序、審理時坦承不諱
    ，並經證人即到場執行搜索之警員毛濟時、許湧洧、傅青輝、曾能星、劉煥清、
    蘇皇吉於偵查中結證屬實（見偵查卷第八二至八五頁），且有新竹市警察局搜索
    扣押筆錄（見偵查卷第一九至二一頁）、偵查報告、現場圖、查獲照片等（見偵
    查卷第九四至一００頁）附卷，及前揭如事實欄二所述具有殺傷力之手槍子彈扣
    案可資佐證（九十二年度黃保管字第七一號、九十二年度彈保管字第七六號，扣
    押物品清單見偵查卷第四九、五０頁），而上開槍彈經送內政部警政署刑事警察
    局鑑驗結果，認送驗之改造手槍（槍枝管制編號：0000000000號）係
    由仿ＷＡＬＴＨＥＲ廠ＰＰＫ／Ｓ型半自動手槍製造之玩具手槍換裝土造金屬槍
    管而成，機械性能良好，可擊發適用子彈，認具殺傷力，又送驗改造子彈二十顆
    ，其中十八顆均係土造子彈（具直徑七點八ｍｍ之金屬彈頭），採樣六顆試射結
    果，五顆可擊發，認具殺傷力，一顆無法擊發，認不具殺傷力，另外二顆均係由
    金屬彈殼加裝直徑約七點八ｍｍ金屬彈頭組合而成，欠缺底火，非為子彈之完整
    結構，認為不具殺傷力等情，有該局九十二年十一月二十八日刑鑑字第０九二０
    一九九一一一號鑑驗通知書一份附卷足參（見偵查卷第二九至三五頁），足見被
    告所寄藏之改造手槍及子彈十七顆均為具殺傷力之違禁物甚明。被告之自白核與
    事實相符，本件事證明確，被告前開犯行應堪認定。
三、核被告甲○○所為，係犯槍砲彈藥刀械管制條例第十一條第四項之未經許可寄藏
    其他可發射子彈具有殺傷力之各式槍砲罪及同條例第十二條第四項之未經許可寄
    藏子彈罪。被告未經許可持有具殺傷力改造手槍、子彈之行為分別為寄藏之行為
    所吸收，均不另論罪。又被告於同一時地，以一行為寄藏改造手槍及子彈而犯有
    未經許可寄藏其他可發射子彈具有殺傷力之各式槍砲及寄藏子彈二罪，為想像競
    合犯，應依刑法第五十五條之規定從情節較重之未經許可寄藏其他可發射子彈具
    有殺傷力之各式槍砲罪處斷。被告有事實欄一所示前科，為卷附之臺灣高等法院
    被告全國前案紀錄表所載明，其於有期徒刑執行完畢後五年內再犯本件有期徒刑
    以上之罪，應依刑法第四十七條規定論以累犯，並加重其刑。爰審酌被告素行不
    佳，寄藏槍彈之數量，本件犯行危害社會治安，犯罪手段、情節及所生危害匪淺
    ，惟念其犯罪後坦承犯行，參以其寄藏槍彈後未持以犯罪造成更大之危害等一切
    情狀，量處如主文示之刑，罰金部分並諭知易服勞役之折算標準。
四、扣案可發射子彈具有殺傷力之改造手槍一枝（槍枝管制編號：00000000
    00號）、及現存仍具殺傷力之改造子彈十二顆，均係違禁物，應依刑法第三十
    八條第一項第一款規定宣告沒收。另經試射之子彈六顆，及欠缺底火不具完整子
    彈結構之二顆子彈，或因試射滅失不具殺傷力，或因結構上即不具殺傷力，均已
    非違禁物，爰不予宣告沒收，併此敘明。
五、據上論斷，應依刑事訴訟法第二百七十三條之一第一項、第二百九十九條第一項
    前段，槍砲彈藥刀械管制條例第十一條第四項、第十二條第四項，刑法第十一條
    前段、第五十五條、第四十七條、第四十二條第二項、第三十八條第一項第一款
    ，罰金罰鍰提高標準條例第二條，現行法規所定貨幣單位折算新臺幣條例第二條
    ，判決如主文。
本案經檢察官乙○○到庭執行職務。
中　　　華　　　民　　　國　　九十三　　年　　　九　　　月　　二十三　　日
                              臺灣新竹地方法院刑事第三庭
                                      法    官  黃美盈
如不服本判決，應於判決送達後十日內向本院提出上訴狀（應附繕本），上訴於臺灣
高等法院。
右正本證明與原本無異。
                                      書 記 官  吳尚文
中　　　華　　　民　　　國　　九十三　　年　　　九　　　月　　二十三　　日
附錄本案論罪科刑法條全文：
槍砲彈藥刀械管制條例第十一條第四項：
未經許可持有、寄藏或意圖販賣而陳列第一項所列槍砲者，處一年以上七年以下有期
徒刑，併科新臺幣七百萬元以下罰金。
槍砲彈藥刀械管制條例第十二條第四項：
未經許可持有、寄藏或意圖販賣而陳列子彈者，處五年以下有期徒刑，併科新臺幣三
百萬元以下罰金。
